臺灣高等法院高雄分院刑事判決　　　　　　　　　　九十一年度上訴字第七八七號
　　上　訴　人　臺灣屏東地方法院檢察署檢察官
　　被　　　告　甲○○
　　被　　　告　乙○○
右上訴人因被告等違反懲治走私條例案件，不服臺灣屏東地方法院九十年度訴字第二
二七號中華民國九十一年二月八日第一審判決（起訴案號：臺灣屏東地方法院檢察署
八十九年度偵字第四五五六號、九十年度偵字第一五八０號），提起上訴，本院判決
如左：
      主  文
原判決撤銷。
甲○○、乙○○共同運送私運管制物品進口逾公告數額之走私物品，各處有期徒刑陸
月，如易科罰金，均以參佰元折算壹日，均緩刑參年。
扣案洋煙拾貳萬陸仟陸佰包均沒收。
      事  實
一甲○○、乙○○明知潘玉城、周萬海、黃建仁，及不詳姓名年籍綽號「黑仔」、「
  伍佰」及「兔仔」之已成年男子欲走私洋菸進口，乃共同基於運送該等物品之犯意
  ，由「伍佰」、「黑仔」及「兔仔」以新臺幣（下同）一萬元之代價僱用甲○○、
  乙○○（潘玉城、周萬海、黃建仁三人另案審理中），於民國八十九年八月六日下
  午八時五十分許，在屏東縣車城鄉四重溪出海口附近，與其餘不詳姓名年籍者約三
  十人共同將Davidoff、Silver Starlet、Morlboro、Seven Star、Mild Seven、峰
  等品牌，總計十二萬六千六百包洋菸，自竹筏接駁上岸，並搬離岸邊至鄰近樹林內
  ，由潘玉城向不知情之潘秀慧所借得之車號ＷＪ─四六五七號小貨車上。旋為海巡
  署南部地區巡防局查緝，而當場逮捕甲○○、乙○○，並扣得上開未稅走私洋菸。
二案經海巡署南部地區巡防局屏東機動查緝隊報請臺灣屏東地方法院檢察署檢察官偵
  查起訴。
      理  由
一右揭犯罪事實，業據被告甲○○、乙○○供承不諱（見警卷第三頁至第四頁、第七
  頁至第八頁、本院卷第二十五頁、第二十六頁、第三十八頁），核與同案被告黃建
  仁於警訊時所述受僱搬運走私洋菸情節（見警卷第一頁至第二頁）、證人即海巡署
  南部地區巡防局屏東機動查緝隊查緝員郭志雄證述本件查緝經過等節（見偵查卷第
  九十三頁）相符。此外，復有扣案洋煙暨扣押物品表一紙及現場車號ＷＪ─四六五
  七號小貨車暨其上袋裝洋煙照片三張在卷可考（見偵查卷第六十頁）。又查本件扣
  案之菸類為Davidoff、Silver Starlet、Morlboro、Seven Star、Mild Seven、峰
  等品牌，均非國產，顯係自國境外輸入進口。且上開扣案未稅洋煙之完稅價格為一
  百九十萬零三百四十五元（起訴書誤載為九十萬零三百四十五元）一節，亦經財政
  部關稅局高雄分局鑑定無誤，有該局關緝字第九００六０三二二號鑑定函一紙在卷
  可憑（見原審卷第二十一頁）。是以堪認被告甲○○、乙○○運送之扣案未稅洋煙
  確為懲治走私條例第二條、第三條所定之走私物品。是以，被告甲○○、乙○○之
  自白乃與事實相符。本件事證已臻明確，被告二人犯行洵堪認定。
二核被告甲○○、乙○○所為，係犯懲治走私條例第三條第一項之運送走私物品罪等
  。又被告二人與潘玉城、周萬海、黃建仁及其餘綽號「黑仔」、「伍佰」、「兔仔
  」等其餘多名不詳姓名之成年男子間就運送走私物品罪部分有犯意連絡，及行為分
  擔，為共同正犯。至被告二人行為後，行政院於九十年十二月二十七日修正公布，
  改將私運政府管制物品進口之菸類刪除，惟依最高法院五十一年台上字第一五九號
  判例之意旨，此部分之刪除乃屬事實問題，非法律變更，尚無刑事訴訟法第三百零
  二條第四款所定犯罪後法律已廢止其刑罰之適用。惟因懲治走私條例第三條第一項
  業經立法院三讀通過修正，並於九十一年六月二十六日經總統公布施行，於同年月
  二十八日起生效，新法修正為「運送、銷售或藏匿前條第一項之走私物品者，處五
  年以下有期徒刑，拘役或科或併科新臺幣一百五十萬元以下罰金。」其法定刑較修
  正前懲治走私條例第三條第一項為重，依刑法第二條第一項但書之規定，自應適用
  有利於被告之修正前懲治走私條例第三條第一項之規定，附此敘明。
三被告甲○○、乙○○犯罪事證既明，原審予以論罪科刑，固非無見，惟查：本件被
  告二人搬運洋菸之竹筏，係自走私進入我國海域處之不詳船舶接泊後運送靠岸，再
  由被告二人與其餘在場之人搬運上貨車，乃已運離走私之現場，應屬運送既遂（參
  見最高法院八十八年度台上字第五八五三號、八十七年度台上字第三九一八號判決
  ），原判決認定被告二人就上開犯行僅屬未遂，尚有未洽。公訴人上訴意旨指摘原
  判決此部分認定不當，核有理由，應由本院將原判決撤銷改判。爰審酌被告二人素
  行、犯罪之動機、目的、所生危害，本次涉案尚未獲得利益即為警當場查獲情節，
  及犯後坦承犯行之態度等一切情狀，各量處如主文第二項所示之刑，並諭知易科罰
  金之折算標準。另按依刑法第二條第一項但書適用有利於行為人之法律時，除有特
  別規定，及事關執行如易服勞役、易科罰金、易以訓誡、數罪併罰之定執行刑及緩
  刑等，不應適用舊法者外，既認行為時法為有利於行為人，即不容對於其他關係條
  文，復參用裁判時法，以紊系統，最高法院二十九年上字第五二五號判例足資參照
  。是以被告二人行為後，刑法第四十一條有關易科罰金之規定，已於九十年一月十
  日經公布修正為刑法第四十一條第一項，並於同年月十二日生效，其得易科罰金之
  適用範圍，乃無新舊法比較之問題，附此敘明。又被告甲○○前未曾受有期徒刑以
  上刑之宣告；被告乙○○前雖曾受有期徒刑以上刑之宣告，然於八十年及八十一年
  間執行完畢後，五年以內未曾再受有期徒刑以上刑之宣告，此有臺灣屏東地方法院
  檢察署刑案資料查註紀錄表及臺灣高等法院被告全國前案紀錄表可佐，渠等因一時
  失慮致罹刑章，經此教訓，當知謹慎，信無再犯之虞，本院認渠等所受有期徒刑之
  宣告皆以暫不執行為適當，均併宣告緩刑三年，以啟自新。扣案之洋煙十二萬六千
  六百包，係共犯潘玉城等人所有，未經行政機關為沒入之處分，且為被告甲○○、
  乙○○犯罪所得之物，爰應依刑法第三十八條第一項第三款之規定宣告沒收。
據上論斷，應依刑事訴訟法第三百六十九條第一項前段、第三百六十四條、第二百九
十九條第一項前段，修正前懲治走私條例第三條第一項、第十一條，刑法第二條第一
項但書、第二十八條、第七十四條第一款、第二款、第三十八條第一項第三款，罰金
罰鍰提高標準條例第一條前段、第二條，判決如主文。
本案經檢察官郭振昌到庭執行職務。
中     華     民     國     九十一     年     六     月      二十八     日
                              臺灣高等法院高雄分院刑事第六庭
                                  審判長法官  王憲義
                                        法官  范惠瑩
                                        法官  謝靜雯
右正本證明與原本無異。
如不服本判決應於收受本判決後十日內向本院提出上訴書狀，其未述上訴理由者，
並得於提起上訴後十日內向本院補提理由書狀（均須按他造當事人之人數附繕本)「
切勿逕送上級法院」。
                                      書記官  廖素珍
中    華    民    國      九十一      年      六      月     二十八   日
附錄本案論罪科刑法條：
懲治走私條例第三條第一項
運送、銷售或藏匿前條第一項之走私物品者，處五年以下有期徒刑，拘役或科或併科
新臺幣九萬元以下罰金。
